【裁判字號】    92,訴,463
【裁判日期】    920724
【裁判案由】    違反毒品危害防制條例
【裁判全文】
臺灣屏東地方法院刑事判決                          九十二年度訴字第四六三號
    公  訴  人  臺灣屏東地方法院檢察署檢察官
    被      告  甲○○
右列被告因違反毒品危害防制條例案件，經檢察官提起公訴（九十二年度毒偵字第一
○五四、九十二年度毒偵緝字第一四六號），本院判決如左：
    主  文
甲○○連續施用第一級毒品，累犯，處有期徒刑拾月，扣案之海洛因拾包（其中肆包
，淨重零‧貳零公克，包裝重壹‧肆玖公克，另外陸包，純度以佰分之壹計，純質淨
重零‧零伍公克，淨重伍‧零玖公克，包裝重壹‧陸陸公克）及含殘渣夾鍊袋（海洛
因殘渣）貳拾柒個，均沒收銷燬之，扣案之塑膠管柒條、針筒陸支，均沒收之。又連
續施用第二級毒品，累犯，處有期徒刑伍月，扣案之含殘渣夾鍊袋（含安非他命殘渣
）貳拾柒個、玻璃管一支及吸食器一組，均沒收銷燬之，扣案之吸食器肆組、玻璃球
貳個、吸食管陸支，均沒收之。應執行有期徒刑壹年貳月，扣案之海洛因拾包（其中
肆包，淨重零‧貳零公克，包裝重壹‧肆玖公克，另外陸包，純度以佰分之壹計，純
質淨重零‧零伍公克，淨重伍‧零玖公克，包裝重壹‧陸陸公克）及含殘渣夾鍊袋（
含海洛因及安非他命殘渣）貳拾柒個、玻璃管一支及吸食器一組，均沒收銷燬之，扣
案之塑膠管柒條、針筒陸支、吸食器肆組、玻璃球貳個、吸食管陸支，均沒收之。
    事  實
一、甲○○前因違反肅清煙毒條例案件，經本院於民國八十五年七月十八日以八十五
    年度訴字第一一三號判處有期徒刑三年二月，於八十五年九月五日確定，於八十
    五年十一月七日入監執行，於八十七年六月十五日縮短刑期假釋出監付保護管束
    ，於八十八年十二月五日保護管束期滿而徒刑執行完畢。
二、又甲○○曾因施用毒品案件，經本院九十一年度毒聲字第二一九號裁定送勒戒處
    所觀察、勒戒，嗣無繼續施用傾向，經臺灣屏東地方法院檢察署檢察官於九十一
    年十月十四日以九十一年度毒偵緝字第一四二號不起訴處分確定。其於五年內復
    基於施用第一級毒品海洛因之概括犯意，自九十一年十一月底某日起至九十二年
    六月十六日十八時許，連續在屏東縣潮州鎮○○路二十巷五號施用第一級毒品海
    洛因多次，約一週施用一次；另基於施用第二級毒品安非他命之概括犯意，自九
    十二年一月上旬某日起至同年六月十六日十八時許，連續在屏東縣潮州鎮○○路
    二十巷五號施用第二級毒品安非他命多次，約三至五日施用一次。其於九十二年
    一月七日九時五分在屏東縣萬巒鄉○○村○○路三號號為屏東憲兵隊查獲，並扣
    得海洛因九包（毛重共五‧九公克）、含殘渣夾鍊袋（內含海洛因及安非他命殘
    渣）二十七個、吸食器四組、塑膠管七條、針筒二支、玻璃球二個、吸食管六支
    、ＦＭ２一‧五顆、手機十支，並採集尿液送驗；再於九十二年六月十七日十三
    時在屏東縣潮州鎮○○路二十巷五號為警查獲，並扣得海洛因一包、注射針筒四
    支、含殘渣玻璃管一支、含殘渣吸食器一組，並採集檢體尿液送驗。嗣甲○○經
    本院九十二年度毒聲字第三四四號裁定送觀察勒戒後，經認有繼續施用之傾向，
    再經本院九十一年度毒聲字第九二七號裁定應予強制戒治。
二、案經屏東憲兵隊及屏東縣政府警察局潮州分局報告台灣屏東地方法院檢察署檢察
    官偵查起訴。
    理  由
一、右揭犯罪事實，均為被告甲○○於本院審理時坦承不諱。且被告於九十二年一月
    七日為警查獲當日所採尿液，經檢驗呈嗎啡及甲基安非他命陽性反應，此有九十
    二年一月十五日屏縣衛檢六字第九二○○○七號屏東縣衛生局煙毒及麻醉藥品類
    委託檢驗結果通知書、長榮大學九十二年三月十三日確認報告各一份在卷可稽（
    見台灣屏東地方法院檢察署九十一年度毒偵字第九七號偵查卷第十四、十八頁）
    ；再被告於九十二年六月十七日為警查獲當日所採尿液，經檢驗呈嗎啡及甲基安
    非他命陽性反應，此有九十二年六月二十六日屏縣衛檢六字第九二○二四七號屏
    東縣衛生局煙毒及麻醉藥品類委託檢驗結果通知書一份在卷可稽（見台灣屏東地
    方法院檢察署九十一年度毒偵字第一○五四號偵查卷第十五頁）。再者，於九十
    二年一月七日扣案之海洛因九包（毛重○‧九公克）及九十二年六月十七日扣案
    之海洛因一包，共計十包，經鑑定，其中四包，淨重○‧二○公克，包裝重一‧
    四九公克，另六包（純度以一﹪計，純質淨重○‧○五公克）淨重五‧○九公克
    ，包裝重一‧六六公克，均含有第一級毒品海洛因成分，此有法務部調查局九十
    二年二月十九日調科壹字第二四○○○二四四○號鑑定通知書各一份在卷可稽（
    見台灣屏東地方法院檢察署九十一年度毒偵字第九七號偵查卷第十九頁、本院卷
    第十頁）。此外，九十二年一月七日扣案之含殘渣夾鍊袋（含海洛因及安非他命
    殘渣）二十七個，經檢驗呈海洛因及安非他命陽性反應；另九十二年六月十七日
    扣案之含殘渣玻璃管一支及吸食器一組，經檢驗呈安非他命陽性反應，此有本院
    當庭勘驗筆錄一份附卷足參（見本院卷第十五至十六頁）。另又有九十二年一月
    七日扣案之吸食器四組、塑膠管七條、針筒二支、玻璃球二個、吸食管六支，及
    九十二年六月十七日扣案之注射針筒四支可資佐證。基此，被告自白核與事實相
    符。本件事證明確，被告犯行洵堪認定，應依法論科。
二、按海洛因、安非他命分別為第一級、第二級毒品，毒品危害防制條例第二條第二
    項第一款、第二款規定明確；又二犯毒品危害防制條例第十條之罪，應視被告曾
    否強制戒治期滿或交付保護管束期滿，適用第二十條第三項前段或第二十三條第
    二項前段之規定。被告前因施用毒品案件，經本院九十一年度毒聲字第二一九號
    裁定送勒戒處所觀察、勒戒，嗣無繼續施用傾向，經臺灣屏東地方法院檢察署檢
    察官於九十一年十月十四日以九十一年度毒偵緝字第一四二號不起訴處分確定，
    於五年內再犯施用第一、二級毒品罪，經本院九十二年度毒聲字第二一九號裁定
    送觀察勒戒後，認有繼續施用之傾向等情（見台灣屏東地方法院檢察署九十一年
    度毒偵字第一○五四號偵查卷第十七頁），有台灣屏東看守所附設勒戒處所有無
    繼續施用毒品傾向證明書、臺灣高等法院被告全國前案紀錄表、臺灣高等法院檢
    察署刑案紀錄簡覆表各一份在卷足憑。依前揭說明，被告經觀察、勒戒後，以無
    繼續施用傾向而受不起訴處分，五年內另行基於概括犯意再施用第一級、第二級
    毒品，經觀察勒戒後認有繼續施用毒品之傾向，核屬毒品危害防制條例第二十條
    第三項前段所規定之情形。核被告所為，係犯毒品危害防制條例第十條第一項、
    第二項施用第一級毒品、第二級毒品罪，其持有前開第一級、第二級毒品之低度
    行為為施用毒品之高度行為所吸收，不另論罪；被告多次施用第一級、第二級毒
    品之犯行，時間緊接、方法相近、觸犯構成犯罪要件相同之罪名，顯係各基於概
    括犯意，應依連續犯之規定各論以一罪，並依法各加重其刑；被告施用第一級、
    第二級毒品間，犯意各別、施用方式不同、罪名有異，應分論併罰。本件公訴人
    雖僅敘及被告於九十二年一月七日十二時五十分許回溯七十二小時內某時及九十
    二年六月十七日十六時十分許回溯七十二小時內某時，二次施用安非他命之事實
    ，而未敘及被告自九十二年一月七日十二時五十分許回溯七十二小時內某時至九
    十二年六月十六日十八時止連續施用第二級毒品安非他命之犯罪事實，惟此部分
    與已起訴之犯罪事實，具連續犯之裁判上一罪關係，為起訴效力所及，本院自應
    一併予以審理。查被告前因違反肅清煙毒條例案件，經本院於八十五年七月十八
    日以八十五年度訴字第一一三號判處有期徒刑三年二月，於八十五年九月五日確
    定，於八十五年十一月七日入監執行，於八十七年六月十五日縮短刑期假釋出監
    付保護管束，於八十八年十二月五日保護管束期滿而徒刑執行完畢，完畢，此有
    臺灣高等法院被告全國前案紀錄表、臺灣高等法院檢察署刑案紀錄查註紀錄表各
    一份在卷可按，其受有期徒刑之執行完畢後，五年之內再犯有期徒刑以上刑之本
    罪，為累犯，各應依法加重其刑。爰審酌被告素行非佳，施用海洛因、安非他命
    殘害自身健康，經觀察、勒戒後仍再施用，惟於本院審理中對於施用海洛因及安
    非他命之事實均坦承不諱，犯後態度尚稱良好，其犯罪動機、手段、目的及所生
    危害等一切情狀，量處如主文所示之刑，並定其應執行刑。
三、又九十二年一月七日扣案之海洛因九包（毛重○‧九公克）及九十二年六月十七
    日扣案之海洛因一包，共計十包，經鑑定均含海洛因成分，其中四包，淨重○‧
    二○公克，包裝重一‧四九公克，另六包（純度以一﹪計，純質淨重○‧○五公
    克）淨重五‧○九公克，包裝重一‧六六公克；另九十二年一月七日扣案之含殘
    渣夾鍊袋（含海洛因及安非他命殘渣）二十七個、九十二年六月十七日扣案之含
    殘渣玻璃管一支及吸食器一組，經檢驗袋內殘渣呈海洛因及安非他命、玻璃管及
    吸食器呈安非他命陽性反應，均已於前述，則其中所含海洛因及安非他命殘渣與
    夾鍊袋二十七個、安非他命殘渣與玻璃管一支及吸食器一組無法析離，均依毒品
    危害防制條例第十八條第一項前段一併沒收銷燬之。再九十二年一月七日扣案之
    吸食器四組、塑膠管七條、針筒二支、玻璃球二個、吸食管六支，及九十二年六
    月十七日扣案之注射針筒四支，乃被告所有，係前供施用毒品所用之物，已據被
    告供明在卷（見本院卷第十六頁），則堪認係被告所有供犯罪所用之物，依刑法
    第三十八條第一項第二款之規定沒收之。至於九十二年一月七日扣案之ＦＭ２一
    ‧五顆、手機十支，並無證據足資證明與本件之犯罪事實有關，爰不予於本件宣
    告沒收，附此敘明。
據上論斷，應依刑事訴訟法第二百九十九條第一項前段，毒品危害防制條例第十條第
一項、第二項、第十八條第一項前段，刑法第十一條、第五十六條、第四十七條、第
五十一條第五款、第三十八條第一項第二款，判決如主文。
本案經檢察官莊啟勝到庭執行職務。
中      華      民      國      九十二    年      七    月    二十四    日
                                      臺灣屏東地方法院刑事第三庭
                                          法  官   洪乙心
右正本證明與原本無異。
如不服本判決應於收受本判決後送達後十日內向本院提出上訴書狀，其未敘述上訴理
由者，並得於提起上訴後十日內向本院補提理由書狀（均須按他造當事人之人數附繕
本 ）「切勿逕送上級法院」
                                          書記官   陳月珍
中      華      民      國      九十二    年      七    月     二十四   日
附錄本案論罪科刑法條全文：
毒品危害防制條例第十條
施用第一級毒品者，處六月以上五年以下有期徒刑。
施用第二級毒品者，處三年以下有期徒刑。


司法院資訊處製作；財團法人民間司法改革基金會備份。
